# 套期保值的核算

提问人：清茶一杯 时间：2015-03-10 23:29:26
陈版，请教关于套期保值的核算，企业进行大宗商品交易，同时进行套期保值交易，打出的保证金如何核算？另若对账单有结余，是确认其他综合收益吗？

回答人：chenyiwei
保证金本身不是交易性金融资产，应确认为其他货币资金或其他应收款（视是否锁定为准区分）。另外只有在现金流量套期会计方法下，才会有其他综合收益的影响。

提问人：清茶一杯 时间：2015-03-11 08:50:35
企业一直在其他应收款中核算，只反映保证金的打出与收回，若至年底，企业账户上的资金数大于账面数，要确认其他综合收益的吧

回答人：chenyiwei
资金账户数大于帐面数是什么原因？是否为已实现的平仓损益？已实现的平仓损益应计入投资收益，尚未平仓部分的浮动盈亏计入交易性金融资产或交易性金融负债。